# 请教陈版，关于与资产相关政府补助的问题

提问人：playxiuxiu 时间：2020-04-08 18:19:36
被审计单位由于 15 年度获得了一项 400 万元的政府补助用于研发，合同没有提及研发失败政府会追回的情况，我们计入递延收益。其中 360 万元用于研发经费使用，我们按照资金使用进度确认其他收益。确认其中 40 万元用于购置设备，当时将 40 万元视为与资产相关的政府补助，按照设备的使用寿命分摊。
目前的情况是： 19 年研发结束，政府验收通过，剩下资金可以自由使用，一次性确认为其他收益。与资产相关的设备可不可以一次性计入当期的其他收益？
谢谢！

回答人：chenyiwei
与资产相关的政府补助计入损益的进度是与对应资产的折旧/摊销进度对应的。只要该对应资产还继续作为固定资产核算，按月计提折旧，那么该项递延收益也就不能一次性转入损益。